【裁判字號】    90,易,3503
【裁判日期】    901210
【裁判案由】    毒品危害防制條例
【裁判全文】
台灣台中地方法院刑事判決                          九十年度易字第三五０三號
    公  訴  人  臺灣台中地方法院檢察署檢察官
    被      告  乙○○
右列被告因毒品危害防制條例案件，經檢察官提起公訴（九十年度毒偵字第五一八五
號），本院判決如左：
    主  文
乙○○施用第二級毒品，累犯，處有期徒刑伍月，如易科罰金，以參佰元折算壹日。
    事  實
一、乙○○素行不佳，前有數次違反麻醉藥品管理條例之前科紀錄，其於民國八十五
    年間，因違反麻醉藥品管理條例案件，經本院判處有期徒刑四月確定，於八十七
    年五月二十五日執行完畢。復因施用毒品案件，經本院以八十九年度毒聲字第一
    七九五號及八十九年度毒聲字第五二六五號先後二次裁定送觀察勒戒處所觀察、
    勒戒後，均認無繼續施用毒品之傾向，由台灣台中地方法院檢察署檢察官分別於
    八十九年五月二日以八十九年度毒偵字第一九０五號及於八十九年九月十九日以
    八十九年度毒偵字第五七四八號為不起訴處分在案。詎乙○○仍不知悔改，明知
    毒品危害防制條例業經總統於八十七年五月二十日，以華總（一）字第八七００
    ０九九八六０號令修正公布，於同年五月二十二日生效，依該條例第二條第二項
    第二款之規定，將安非他命列為第二級毒品管理，不得非法施用，竟基於施用安
    非他命之犯意，於九十年八月五日下午五時採尿前四日內某時，在台中縣潭子鄉
    某不詳地點，以不詳方式，施用第二級毒品安非他命一次。嗣由台中縣警察局豐
    原分局頭家派出所警員於九十年八月五日下午五時許，對乙○○辦理定期採尿，
    經送中山醫學大學附設醫院藥物濫用檢測中心檢驗結果，呈有安非他命及甲基安
    非他命陽性反應，始知悉上情。乙○○三犯施用毒品之罪，由檢察官聲請本院裁
    定令入戒治處所施以強制戒治。
二、案經台中縣警察局豐原分局報請臺灣臺中地方法院檢察署檢察官偵查起訴。
    理  由
一、訊據被告乙○○矢口否認其有上揭施用第二級毒品安非他命之犯行，辯稱：伊採
    尿當天因為頭痛，所以有吃頭痛藥，才會於尿液甲○驗出安非他命反應云云。惟
    查台中縣警察局豐原分局頭家派出所警員於九十年八月五日下午五時許，對被告
    辦理定期採尿，經送中山醫學大學附設醫院藥物濫用檢測中心檢驗結果，呈有安
    非他命及甲基安非他命陽性反應之事實，有檢驗報告影本一份在卷可稽。按一般
    人如未施用安非他命，其尿液應不會檢出安非他命反應，倘有吸用者，約百分之
    七十於二十四小時內自尿中排出，約百分之九十於九十六小時自尿中排出，故推
    算施用時間距採尿時間最長可能不會超過四日，此有行政院衛生署藥物食品檢驗
    局八十一年二月八日（八一）藥檢壹字第００一一五六號函敘明在案。是經採尿
    檢驗有安非他命反應者，通常可認其人於採尿前四日內有施用安非他命，故被告
    應於九十年八月五日下午五時採尿前四日內某時，有施用安非他命一次之行為甚
    明。被告於本院審理時雖辯稱：其採尿當天有吃頭痛藥，才會檢驗出安非他命反
    應云云，並提出頭張藥局空白藥袋一份及藥包一包供本院審酌，然觀之該藥袋上
    並未有病患姓名及取藥日期等記載，顯與一般看病取藥之情形相違，即無從證明
    被告於採尿當天是否確有服用該藥物之情形，是尚難以上開藥袋及藥包遽採為有
    利於被告之認定。又被告於九十年十月八日警訊時係辯稱：因朋友在台中市卡拉
    ＯＫ唱歌有吸食毒品，伊剛好進入找朋友，才會導致驗尿呈現毒品陽性反應云云
    ，其前後所辯兩歧，益認被告所辯，均屬事後卸責之詞，不足採信。此外，被告
    前因施用毒品案件，經本院以八十九年度毒聲字第一七九五號及八十九年度毒聲
    字第五二六五號先後二次裁定送觀察勒戒處所觀察、勒戒後，均認無繼續施用毒
    品之傾向，由台灣台中地方法院檢察署檢察官分別於八十九年五月二日以八十九
    年度毒偵字第一九０五號及於八十九年九月十九日以八十九年度毒偵字第五七四
    八號為不起訴處分在案等情，有台灣台中地方法院檢察署刑案資料查註紀錄表、
    台灣高等法院被告全國前案紀錄表各一份及不起訴處分書二份在卷足據。本件事
    證已明，被告三犯施用毒品之罪證明確，應依法論科。
二、按施用毒品，經觀察勒戒後，無繼續施用毒品傾向，經檢察官為不起訴處分確定
    ，五年內再犯施用毒品罪，並有繼續施用毒品傾向或三犯者，除應由法院裁定入
    戒治處所施以強制戒治外，並應進入審理程序審判，毒品危害防制條例第二十條
    第三項定有明文。故核被告所為，係犯毒品危害防制條例第十條第二項之施用第
    二級毒品罪。被告施用第二級毒品前持有第二級毒品之低度行為，應為施用第二
    級毒品之高度行為所吸收，不另論罪。又被告於民國八十五年間，因違反麻醉藥
    品管理條例案件，經本院判處有期徒刑四月確定，於八十七年五月二十五日執行
    完畢，有台灣台中地方法院檢察署刑案資料查註紀錄表及台灣高等法院被告全國
    前案紀錄表各一份附卷足憑，其受有期徒刑執行完畢後，於五年內再犯本件有期
    徒刑以上之罪，為累犯，應依刑法第四十七條之規定加重其刑。爰審酌被告前有
    施用毒品前科多次，復經觀察勒戒二次後，猶繼續施用毒品不輟，且於本件犯後
    猶飾詞圖卸，不知悔悟，情節非輕，惟念及吸毒係戕害自己身心之行為及本件僅
    能證明被告施用安非他命一次等一切情狀，量處如主文所示之刑，並諭知易科罰
    金之折算標準。
據上論斷，應依刑事訴訟法第二百九十九條第一項前段，毒品危害防制條例第十條第
二項、第二十條第三項前段，刑法第十一條前段、第四十七條、第四十一條第一項前
段，罰金罰鍰提高標準條例第二條，判決如主文。
中      華      民      國    九十      年     十二     月      十      日
                              臺灣臺中地方法院刑事第四庭
                                      法  官  張  靜  琪
右正本證明與原本無異。
如不服本判決，應於判決送達後十日內向本院提出上訴狀，上訴於臺灣高等法院臺中
分院( 須附繕本 )。
                                      書記官
中      華      民      國    九十      年     十二     月      十      日
附錄本案論罪科刑法條全文
毒品危害防制條例
第十條第二項：施用第二級毒品者，處三年以下有期徒刑。


司法院資訊處製作；財團法人民間司法改革基金會備份。
